臺灣板橋地方法院刑事判決　　　　　　　　　　　　九十一年度易字第一七一八號
　　公　訴　人　臺灣板橋地方法院檢察署檢察官
　　被　　　告　乙○○
右列被告因竊盜等案件，經檢察官提起公訴（九十一年度偵字第九二○六號），本院
判決如左：
    主  文
乙○○連續攜帶兇器竊盜，處有期徒刑捌月。扣案一字起子壹支沒收之。
    事  實
一、乙○○曾因違反槍砲彈藥刀械管制條例案件，於民國九十年十月十六日，經臺灣
    花蓮地方法院以九十年度訴字第一六五號判處有期徒刑十月，併科罰金新台幣（
    下同）五萬元，罰金部分如易服勞役，以九百元折算一日，並於九十一年一月八
    日確定。又因竊盜案件，於九十一年二月十八日，經本院以九十一年度易字第二
    一五號判處有期徒刑一年，並於九十一年三月二十一日確定，現執行中（均不構
    成累犯）。詎其仍不知悔改，復基於竊盜之概括犯意，並意圖為自己不法之所有
    ，於九十一年五月十七日凌晨三時許，分別在臺北縣三峽鎮○○路三三七號前（
    起訴書誤載為三六九號附近），持己有客觀上具危險性足供兇器使用之一字起子
    乙支，先打破歐通事業有限公司所有而由甲○○使用（起訴書誤載為甲○○所有
    ）車牌號碼Ｂ八－五一九八號自用小客車右前乘客座之玻璃，使其喪失效用，足
    以生損害於甲○○，而後伸手探入車內打開車門，侵入車內竊取汽車音響及與之
    相連之冷氣控制器各乙台。又於上開時間，在臺北縣三峽鎮○○路三三七號對面
    （起訴書誤載為三六九號附近），持前開一字起子乙支，先打破張素雲所有而由
    丙○○使用（起訴書誤載為丙○○所有）車牌號碼Ｐ九－一八○八號自用小客車
    右前乘客座之玻璃後伸手探入車內打開車門侵入車內，並撬壞電門鎖、防盜器、
    免持聽筒、汽車裝飾面板（此部分起訴書漏載），皆使上開物品喪失效用，均足
    以生損害於丙○○，進而竊取汽車音響乙台、ＣＤ盒乙盒。嗣於九十一年五月十
    七日凌晨三時十分許，因另違反槍砲彈藥刀械管制條例，遭臺灣花蓮地方法院檢
    察署檢察官發布通緝，而在臺北縣三峽鎮○○路三六九號對面，經警發覺並追捕
    ，乙○○見狀將內裝有其前開竊得之汽車音響二台、冷氣控制器乙台之背包丟棄
    後隨即逃逸，然於同日凌晨四時十分許，仍經警在臺北縣三峽鎮○○路四五五號
    十二樓之四樓梯口當場逮捕，並扣得上開其所有用以犯罪所用之一字起子一支，
    與本案無關之六角螺絲起子、Ｔ字型起子、十字起子、鉗子各乙支，始查獲上情
    。
二、案經甲○○、丙○○訴由臺北縣政府警察局三峽分局報告臺灣板橋地方法院檢察
    署檢察官偵查起訴。
    理  由
一、右揭犯罪事實，業據被告乙○○於警偵訊及本院審理時坦承不諱（詳偵查卷宗第
    八頁反面、第九頁、第十頁反面、第三五頁反面、第三六頁、本院九十一年七月
    二日審判筆錄），核與告訴人甲○○、丙○○分別於警訊及本院審理時指訴之情
    節相符（詳偵查卷宗第十一頁反面、第十三頁反面、本院九十一年七月二日審判
    筆錄），並有告訴人甲○○、丙○○分別出具之臺北縣政府警察局贓物認領保管
    單紙二紙及照片五幀附卷可稽（附於偵查卷宗第十八頁至第二二頁、第二四頁至
    第二五頁）。此外復有被告自承持以犯罪所用之一字起子一支扣案可稽（詳本院
    九十一年七月二日審判筆錄），從而，被告上開不利於己之自白應與事實相符，
    應堪採信。綜上，本件事證明確，被告犯行，洵堪認定，應依法論科。
二、查事實欄扣案之一字起子一支，前方銳利，足以傷害人之身體乙節，業經本院當
    庭勘驗屬實（詳本院九十一年七月二日審判筆錄），則上述一字起子一支，客觀
    上顯具有危險性，足以傷害人之生命、身體，應屬兇器無疑。核被告所為，就持
    上開一字起子，打破歐通事業有限公司所有而由甲○○使用車牌號碼Ｂ八－五一
    九八號自用小客車右前乘客座之玻璃，及打破張素雲所有而由丙○○使用車牌號
    碼Ｐ九－一八○八號自用小客車右前乘客座之玻璃，並撬壞車內之電門鎖、防盜
    器、免持聽筒、汽車裝飾面板等犯行，皆係犯刑法第三百五十四條之毀損罪。其
    竊取車牌號碼Ｂ八－五一九八號自用小客車內之汽車音響、冷氣控制器各乙台，
    車牌號碼Ｐ九－一八○八號自用小客車內之汽車音響乙台、ＣＤ盒乙盒之犯行，
    皆係犯同法第三百二十一條第一項第三款之攜帶兇器竊盜罪。又其先後二次毀損
    及攜帶兇器竊盜之犯行，均時間緊接，所犯又係構成要件相同之罪名，顯各係基
    於概括犯意反覆為之，皆為連續犯，應依刑法第五十六條規定從一罪論處，並依
    法加重其刑。再其所犯上開二罪，有方法結果之牽連犯關係，應依刑法第五十五
    條之規定，從一重之攜帶兇器竊盜罪論處。爰審酌被告曾因違反槍砲彈藥刀械管
    制條例案件，於九十年十月十六日，經臺灣花蓮地方法院以九十年度訴字第一六
    五號判處有期徒刑十月，併科罰金五萬元，罰金部分如易服勞役，以九百元折算
    一日，並於九十一年一月八日確定。又因竊盜案件，於九十一年二月十八日，經
    本院以九十一年度易字第二一五號判處有期徒刑一年，並於九十一年三月二十一
    日確定，有臺灣高等法院檢察署刑案紀錄簡覆表乙紙附卷可考，其於前案竊盜案
    件判決確定後，旋即又犯本件犯行，顯無悔改之意，且攜帶兇器竊盜對社會治安
    所生之危害非小，惟坦承犯行之犯後態度，竊盜次數僅二次，兼衡被告毀損及竊
    得財物之價值，被告之品行、犯罪動機、目的、手段等一切情狀，量處如主文所
    示之刑。至扣案之一字起子乙支，係被告所有持以犯罪所用之物，茲如前述，併
    依刑法第三十八條第一項第二款之規定宣告沒收之。另被告於警訊中固供承：扣
    案之六角螺絲起子、Ｔ字型起子、十字起子、鉗子各乙支係伊所有並持以犯罪所
    用之物云云（詳偵查卷宗第八頁反面），惟被告於偵訊時隨即改稱：扣案物品中
    僅以螺絲起子打破玻璃等語（詳偵查卷宗第三五頁反面），於本院審理時更堅稱
    ：伊僅持一字起子敲破車窗，一字起子即伊在檢察官訊問時所言之螺絲起子，另
    扣案之六角螺絲起子、Ｔ字型起子、十字起子、鉗子雖係伊所有，惟伊並未持以
    犯罪等語在卷（詳本院九十一年七月二日審判筆錄），而堅決否認曾持其所有之
    六角螺絲起子、Ｔ字型起子、十字起子、鉗子各乙支犯罪，本院復查無其他證據
    足以證明被告確係持上開物品犯罪，職是，前揭六角螺絲起子、Ｔ字型起子、十
    字起子、鉗子各乙支，本院自無從併予宣告沒收之，附此敘明。
據上論斷，應依刑事訴訟法第二百九十九條第一項前段，刑法第五十六條、第三百二
十一條第一項第三款、第三百五十四條、第五十五條、第三十八條第一項第二款，判
決如主文。
本案經檢察官黃明絹到庭執行職務。
中      華      民      國      九十一      年      七    月    十六    日
                                  臺灣板橋地方法院刑事第四庭
                                          法  官  游  秀  雯
右正本證明與原本無異。
如不服本判決，應於判決送達後十日內，向本院提出上訴狀。
                                          書記官  張  玉  如
中      華      民      國      九十一      年      七    月    十七    日
附錄本案論罪科刑法條全文
刑法第三百二十一條
犯竊盜罪而有左列情形之一者，處六月以上五年以下有期徒刑：
一、於夜間侵入住宅或有人居住之建築物、船艦或隱匿其內而犯之者。
二、毀越門扇、牆垣或其他安全設備而犯之者。
三、攜帶兇器而犯之者。
四、結夥三人以上而犯之者。
五、乘火災、水災或其他災害之際而犯之者。
六、在車站或埠頭而犯之者。
前項之未遂犯罰之。
刑法第三百五十四條
毀棄、損壞前二條以外之他人之物或令致不堪用，足以生損害於公眾或他人者，處二
年以下有期徒刑、拘役或五百元以下罰金。
